臺灣臺中地方法院刑事判決　　　　　　　　　　　　　九十一年度訴字第五０五號
　　公　訴　人　臺灣台中地方法院檢察署檢察官
　　被　　　告　丙○○
右列被告因竊盜等案件，經檢察官提起公訴（九十一年度偵字第二一八五號）及移送
併辦（九十一年度偵字第二五一八號），本院判決如左：
    主  文
丙○○連續意圖為自己不法之所有，以恐嚇使人將本人之物交付，未遂，累犯，處有
期徒刑捌月。扣案之六角扳手肆支、ＮＯＫＩＡ牌行動電話機（序號0000000
0000000）、國際牌行動電話機各壹具均沒收。
    事  實
一、丙○○曾因竊盜、詐欺、恐嚇取財、偽造文書等案件，分別經台灣南投地方法院
    法院判處有期徒刑一年二月、五月、七月、六月確定，並定其應執行刑為有期徒
    刑二年四月確定，甫於民國（下同）九十年八月十一日假釋，至九十一年一月二
    十日假釋期滿未經撤銷而執行完畢。詎渠仍不知悔改，復基於概括之犯意，意圖
為自己不法之所有，連續：
（一）於九十一年一月二十二日凌晨四時許，在台中市○○路○段二八九巷十八號前
      ，持其所有客觀上足以攻擊人身，危及人身體、生命安全而可供兇器使用之六
      角扳手，開啟乙○○所有停放在該處之車牌號碼ＦＮ─０六九０號自用小客車
      （一九九０年份喜美一四九三ＣＣ）之車門，再進入車內以前開扳手啟動引擎
      後，駕車離去，而竊取前開自小客車。丙○○竊得前開自小客車後，復意圖為
      自己不法之所有，依據前開自小客車內之乙○○行動電話費用收據，於同日下
      午十四時三十分起，接續以其所有之0000000000號行動電話撥打乙○○之0000000000號行動電話多次，向乙○○恐嚇稱如欲尋回該車
      ，須支付新台幣（下同）一萬二千元。經乙○○討價還價後，降為一萬元，丙○○並指示乙○○將款項放置在台中市○○○路與文心南七路口之意大利汽車
      旅館旁之消防栓後方人造草皮石頭縫間。乙○○因恐未依指示交款，將無法尋
      回車輛，乃於同日下午十五時十分許，將前開贖款放置在丙○○指定之上開處
      所，並於同日下午十六時許，在丙○○告知之台中市○○○路與文心南五路口
      尋獲前開自小客車。乙○○尋獲前開自小客車後，旋返回前開放置贖款之地點
      ，發現丙○○未及將贖款取走，即取回前開贖款。嗣於同日下午十六時十五分
      許，丙○○至前開放置贖款地點，欲取贖款未果，遂以電話與乙○○聯絡，詢
      問贖款放置處，旋為埋伏之員警查獲而恐嚇取未遂，並扣得丙○○所有，供行
      竊用之六角扳手三支；供恐嚇取財所用之0000000000門號ＮＯＫＩ
      Ａ牌行動電話機（序號00000000000000）一具。
（二）於九十一年二月二日上午八時三十分許，在台中市○○街三七九巷口，持其所
      有客觀上足以攻擊人身，危及人身體、生命安全而可供兇器使用之六角扳手，
      開啟丁○○所有停放在該處之車牌號碼ＦＡ─七四七六號自小客車（一九九二
      年份裕隆一五九七ＣＣ）車門，再進入車內以前開扳手啟動引擎後，駕車離去
      ，而竊取前開自小客車。丙○○竊得前開自小客車後，復意圖為自己不法之所
      有，依據前開自小客車內之丁○○名片，於二月三日下午十五時起，接續以自
      己之0000000000號行動電話撥打丁○○之0000000000號
      行動電話多次，向丁○○恐嚇稱如欲尋回該車，須支付五千元。丙○○並指示
      丁○○獨自搭計程車攜前開贖款至台中市○村路○○○路口向上國中附近等侯
      通知。丁○○乃搭乘由員警喬裝司機所駕駛之計程車至向上國中門口，丙○○
      復要求丁○○所搭乘之計程車尾隨其所駕駛之車牌號碼八Ｌ─一八七三號自小
      客車行駛，於取回ＦＡ─七四七六號自小客車時，再將贖款投入八Ｌ─一八七
      三號自小客車內。俟二車行駛至美村路右轉福人街後，停在路旁。丁○○見其
      所失竊之前開ＦＡ─七四七六號自用小客車亦停放在路旁，乃下車進入ＦＡ─
      七四七六號自用小客車內，惟並未將贖款投入八Ｌ─一八七三號自小客車內。
      丙○○旋於同日二十一時二十分許，在台中市○村路○○○街口為喬裝計程車
      司機之員警當場查獲而恐嚇取未遂，並扣得丙○○所有，供行竊用之六角扳手
      一支；供恐嚇取財所用之0000000000門號國際牌行動電話機一具。
（三）於九十一年二月三日晚上二十時三十分許，在台中市○村路台灣電力公司工地
      ，持其所有客觀上足以攻擊人身，危及人身體、生命安全而可供兇器使用之六
      角扳手，竊取停放在該處之蔡照明所有，由戊○○所使用之八Ｌ─一八七三號
      自小客車（一九八八年份福特一九九八ＣＣ）。得手後，由丙○○駕駛前開八
      Ｌ─一八七三號自小客車，準備拿取其向丁○○竊車恐嚇之贖款時，於同日二
      十一時二十分許，在台中市○村路○○○街口為警當場查獲。
二、案經台中市警察局第一分局報請台灣台中地方法院檢察署檢察官偵查起訴。
    理  由
一、右揭事實業據被告丙○○坦承不諱，核與被害人乙○○、丁○○、戊○○指述情
    節相符，並有贓物認領保管收據三紙、照片十二幀、車輛失竊証明單二紙、車輛
    失竊作業─查獲車輛認可資料二紙附卷可稽，復有扣案之六角扳手四支、行動電
    話機二具可資佐證。本件事證明確，被告犯行已堪認定。
二、本件被告行竊所用之前開六角扳手係金屬材質，呈Ｔ字型，便於單手持握，且末
    端已經磨製成扁平狀，異常銳利，有前開扳手扣案可稽。是其客觀上顯足以攻擊
    人身，危及人身體、生命安全，而可供兇器使用。被告攜以行竊，核其所為，其
    竊取前開三部自小客車部分係犯刑法第三百二十一條第一項第三款之攜帶兇器竊
    盜罪；另被告向被害人恐嚇取財部分，係犯刑法第三百四十六條第三項、第一項
    之恐嚇取財未遂罪。被告先後多次竊盜、恐嚇取財未遂犯行，時間緊接，罪名與
  犯罪構成要件相同，均顯係基於概括犯意為之，應依連續犯之規定各論以一罪，
    並加重其刑。再被告曾因竊盜、詐欺、恐嚇取財、偽造文書等案件，分別經台灣
    南投地方法院法院判處有期徒刑一年二月、五月、七月、六月確定，並定其應執
    行刑為有期徒刑二年四月確定，甫於民國（下同）九十年八月十一日假釋，至九
    十一年一月二十日假釋期滿未經撤銷而執行完畢，有台灣台中地方法院檢察署刑
    案資料查註紀錄表及台灣高等法院被告全國前案紀錄表各一紙在卷可按，其於五
    年內再犯本件有期徒刑以上之罪，為累犯，應依刑法第四十七條規定，遞加重其
    刑。被告已著手於恐嚇取財犯罪行為之實行，因為警查獲而不遂，為未遂犯，應
    依刑法第二十六條前段規定，減輕其刑（並依法先加重後減輕其刑）。被告所犯
    前開加重竊盜及恐嚇取財未遂二罪間，有方法結果之牽連關係，應從一重之恐嚇
    取財未遂罪處斷。公訴人雖認被告先竊得車輛後，復在車內發現被害人之聯絡電
    話，始向被害人恐嚇取財，則被告恐嚇取財犯行顯係另行起意，被告所犯上開二
    罪，應分論併罰。惟查，本件被告於竊車後數小時或翌日即打電話向車主要求贖
    款，且被告犯案次數亦非止一次，犯罪手段相類，顯然被告即以竊車作為恐嚇取
    財之方法，而非單純臨時起意恐嚇取財。是被告所犯前開加重竊盜及恐嚇取財未
    遂二罪間，應有方法結果之牽連關係，併此敘明。又被告雖以竊車作為恐嚇取財
    之方法，然其以所有之意思對前開竊得之車輛為管領使用，並對前開竊得車輛為
    處分，向車主要求贖款以取得前開竊得車輛之交換價值，足見被告於竊車時仍有
    不法所有之意圖，尚不得因被告係以竊車作為恐嚇取財之方法，逕認被告於竊車
    時無不法所有之意圖，附此敘明。爰審酌被告已有多次前科記錄，仍不知悔改，
    再為本件犯行、竊車勒贖，嚴重危及他人財產安全及社會治安、所竊得之車輛均
    係價值不高之老舊車輛，且勒贖之金額亦不高，及其犯罪後尚能坦承犯行，等一
    切情狀，處以如主文所示之刑示懲。
三、扣案之六角扳手四支、ＮＯＫＩＡ牌行動電話機（序號00000000000
    000）、國際牌行動電話機各一具，分別係被告所有，供竊盜、恐嚇取財所用
    之物，應依刑法第三十八條第一項第二款規定宣告沒收。
四、公訴人另以台中市警察局第三分局員警於九十一年一月三日二時許，在台中市○○○路○段四二九號怡達汽車旅館六一八號房一樓車庫查獲詹正兆所失竊之ＯＰ
    ─七三八九號自小客車，當時被告正在怡達汽車旅館六一八號房內，因認被告此
    部分亦涉有竊盜罪嫌移送本院併辦（九十一年度偵字第四七六九號）。惟查：被
    告於警訊及本院均供稱他只是去怡達汽車旅館找友人「阿賢」，前開ＯＰ─七三
    八九號自小客車並非他開去怡達汽車旅館的。証人即怡達汽車旅館櫃檯服務員甲○○於警訊中亦供稱怡達汽車旅館六一八室房客是九十年十二月三十日進入居住
    ，並未帶証件，是後來外出時，自己向櫃檯稱是「揚添」。該六一八號房訪客很
    多；於本院亦証稱該登記住宿之人是否為被告她沒有印象。是本件尚不得僅依員
    警於怡達汽車旅館六一八號房一樓車庫查獲詹正兆所失竊之ＯＰ─七三八九號自
    小客車時，被告正在怡達汽車旅館六一八號房內之事實，逕行推斷前開ＯＰ─七
    三八九號即係被告所竊取，本院無從併予審理，應由公訴人另行偵查處理，附此
    敘明。
五、據上論斷，應依刑事訴訟法第二百九十九條第一項前段，刑法第五十六條、第三
    百二十一條第一項第三款、第三百四十六條第三項、第一項、第五十五條、第二
    十六條前段、第四十七條、第三十八條第一項第二款，罰金罰鍰提高標準條例第
一條前段，判決如主文。
中      華      民      國      九十一  年      五      月     十四     日
                                臺灣臺中地方法院刑事第一庭
                                    法  官  鄭文祺
右正本證明與原本無異。
如不服本判決，應於判決送達後十日內向本院提出上訴狀，上訴於臺灣高等法院臺中
分院( 須附繕本 )。
                                          書記官
中    華    民    國      九十一      年       五      月     十七    日
等法院台中分院。
附錄本案所犯法條全文：
中華民國刑法第三百二十一條
犯竊盜罪而有左列情形之一者，處六月以上、五年以下有期徒刑：
三  攜帶兇器而犯之者。
中華民國刑法第三百四十六條
意圖為自己或第三人不法之所有，以恐嚇使人將本人或第三人之物交付者，處六月以
上五年以下有期徒刑，得併科一千元以下罰金。
以前項方法得財產上不法之利益，或使第三人得之者，亦同。
前二項之未遂犯罰之。
